臺灣臺南地方法院臺南簡易庭民事判決
109年度南小字第1458號
原      告  旺旺友聯產物保險股份有限公司

法定代理人  劉自明  
訴訟代理人  高忠興  
            彭欣如  
            梁益誌  
被      告  余瑞源  



上列當事人間請求侵權行為損害賠償事件，本院於民國109年12
月2日言詞辯論終結，判決如下：
    主      文
被告應給付原告新臺幣45,718元，及自109年11月16日起至清償
日止，按週年利率百分之5計算之利息。
原告其餘之訴駁回。 
訴訟費用新臺幣1,000元由被告負擔。
本判決原告勝訴部分得假執行。
    事實及理由
一、被告經合法通知，未於言詞辯論期日到場，核無民事訴訟法
    第386條所列各款情形，爰依原告之聲請，由其一造辯論而
    為判決。
二、原告主張：被告於民國107年11月24日1時32分許，駕駛原告
    所承保、訴外人張瑜煒所有之車牌號碼000-0000號自用小客
    車（下稱系爭車輛），行經臺南市○○區○○路0段000號時，因
    在多車道左迴轉未駛入內側車道而與訴外人翁鈺湉所駕駛之
    車牌號碼000-0000號普通重型機車發生擦撞，系爭車輛因而
    受損（下稱系爭事故）。系爭車輛經送修繕，支出修繕費用
    新臺幣（下同）50,251元【計算式：鈑金10,446元＋烤漆18,
    744元＋零件21,061元】，原告已悉數賠付。嗣系爭事故經送
    鑑定，翁鈺湉無肇事因素，原告與翁鈺湉遂於本院109年度
    南司小調字第1050號案調解成立，翁鈺湉不須賠償，兩造則
    調解不成立。原告爰依保險法第53條第1項及侵權行為損害
    賠償之法律關係，提起本件訴訟請求被告賠償等語。並聲明
    ：被告應給付原告50,251元，及自起訴狀繕本送達翌日起至
    清償日止，按週年利率百分之5計算之利息(見調字卷第9頁
    、小字卷第33頁)。
三、被告未於言詞辯論期日到場，亦未提出書狀作何聲明或陳述
    。
四、得心證理由：
  ㈠按因故意或過失，不法侵害他人之權利者，負損害賠償責任
    ；汽車、機車或其他非依軌道行駛之動力車輛，在使用中加
    損害於他人者，駕駛人應賠償因此所生之損害。但於防止損
    害之發生，已盡相當之注意者，不在此限；當事人主張有利
    於己之事實者，就其事實有舉證之責任，民法第184條第1項
    前段、第191條之2、第277條前段分別定有明文。是於動力
    車輛加損害於他人之情形，苟駕駛人能證明其於防止損害之
    發生，已盡相當之注意，仍不免發生損害，亦即證明駕駛人
    使用動力車輛加損害於他人，非因過失所致者，自無須負侵
    權行為損害賠償責任。經查：原告主張之上揭事實，業據提
    出道路交通事故當事人登記聯單、道路交通事故初步分析研
    判表、系爭車輛行車執照、發票、估價單、理賠計算書、賠
    償給付同意書、臺南市車輛行車事故鑑定委員會南鑑000000
    0案鑑定意見書(下稱系爭鑑定意見書)、保險契約條款等件
    為證（見調字卷第15至27頁、小字卷第37至48頁），並有臺
    南市政府警察局第二分局函送之系爭事故全卷資料（見調字
    卷第45至86頁）附卷可參，堪信為真，是原告主張被告應負
    侵權行為損害賠償責任，洵屬有據。
  ㈡又按不法毀損他人之物者，應向被害人賠償其物因毀損所減
    少之價額，民法第196條定有明文。又依該規定請求賠償毀
    損所減少之價額，得以修復費用為估定標準，但以必要者為
    限，例如修理材料以新品更換舊品，應予折舊（最高法院77
    年度第9次民事庭會議決議參照）。經查：
　⒈系爭車輛經送瑞特汽車股份有限公司修繕，修繕費用50,251
    元(含鈑金10,446元、烤漆18,744元、零件21,061元)乙節，
    有瑞特汽車股份有限公司估價單、發票（見調字卷第21至23
    頁）為證，堪信為真。
　⒉系爭車輛係2018年5月即107年5月出廠（見調字卷第19頁之系
    爭車輛行車執照），距系爭事故發生之107年11月24日為7個
    月，則計算系爭車輛材料零件之損害賠償數額時，自應扣除
    折舊部分始屬合理。再依行政院公布之固定資產耐用年數表
    及固定資產折舊率表，自小客車耐用年數為5年，依定率遞
    減法，每年折舊率為0.369，並依營利事業所得稅結算申報
    查核準則第95條第8項規定，固定資產提列折舊採用定率遞
    減法者，以1年為計算單位，其使用期間未滿1年者，按實際
    使用之月數相當於全年之比例計算之，不滿1月者，以1月計
    。是系爭車輛修復費用中材料零件部分扣除折舊後應為16,5
    28元【計算式詳附表】，則系爭車輛因系爭事故所受損害，
    應以45,718元為合理【計算式：鈑金10,446元＋烤漆18,744
    元＋零件16,528元】。
  ㈢依上，被告就系爭事故應負過失侵權責任；系爭車輛回復原
    狀所需修理費用扣除折舊後所得請求之修復費用為45,718元
    ，則原告於給付保險金後，所得代位請求者，僅限於上開損
    害額範圍，是本件原告得請求被告賠償之金額為45,718元。
五、從而，原告本於保險代位求償權及侵權行為損害賠償之法律
    關係，請求被告給付45,718元，及自起訴狀繕本送達翌日之
    109年11月16日起至清償日止，按週年利率百分之5計算之利
    息，為有理由，應予准許；逾此範圍之請求，即無理由，應
    予駁回。
六、本件事證已臻明確，兩造其餘攻擊防禦方法及證據，核與判
    決之結果不生影響，爰不一一論列，併此敘明。
七、本件係就民事訴訟法第436條之8第1項規定之小額訴訟事件
    所為被告部分敗訴之判決，依民事訴訟法第436條之20之規
    定，應依職權就被告敗訴部分宣告假執行。
八、訴訟費用負擔之依據：民事訴訟法第436條之19第1項、第79
    條。
中　　華　　民　　國　　109 　年　　12　　月　　16　　日
                  臺灣臺南地方法院臺南簡易庭
                                  法  官  王淑惠
以上正本證明與原本無異。
如不服本判決，應於送達後20日內，向本院提出上訴狀並表明上
訴理由，如於本判決宣示後送達前提起上訴者，應於判決送達後
20日內補提上訴理由書（須附繕本）。對於小額程序之第一審判
決之上訴，非以其違背法令為理由，不得為之。且上訴狀內應記
載表明(一)原判決所違背之法令及其具體內容；(二)依訴訟資料
可認為原判決有違背法令之具體事實者。如委任律師提起上訴者
，應一併繳納上訴審裁判費。
中　　華　　民　　國　　109 　年　　12　　月　　16　　日
                                  書記官  洪凌婷
附表（單位為元，元以下四捨五入）
折舊時間           金額
第1年折舊值        21,061×0.369×(7/12)=4,533
第1年折舊後價值    21,061-4,533=16,528